臺灣屏東地方法院刑事判決　　　　　　　　　　　　九十三年度交簡上字第四六號
　　上　訴　人　臺灣屏東地方法院檢察署檢察官
　　上　訴　人
　　即　被　告　丁○○　男　三.
右列上訴人因被告過失傷害案件，不服本院簡易庭於中華民國九十三年九月十六日所
為之九十三年度交簡字第六二０號第一審判決（聲請簡易判決處刑案號：九十三年度
偵字第三一一五），本院判決如左：
    主  文
原判決撤銷。
丁○○因過失傷害人，累犯，處有期徒刑伍月，如易科罰金，以參佰元折算壹日。
　　事  實
一、丁○○前因侵占罪，經台灣台南地方法院判處有期徒刑五月，於民國九十一年九
    月十三日執行完畢，詎仍不知警惕，於九十三年一月十四日二時三十分許，駕駛
    車牌號碼９Ｍ—６９６７號自用小客車，沿屏東縣恆春鎮田中村未劃標線之田中
    路，由車城往海口營方向行駛，途經田中路四十八號前之轉彎處時，其應注意飲
    用酒類後吐氣所含酒精濃度超過每公升○‧二五毫克以上者，不得駕車，且行駛
    在未劃標線之道路，應靠右行駛，而依當時狀況，並無不能注意之情形，丁○○
    竟疏未注意上開規定，在酒後吐氣所含酒精濃度高達○‧八一ＭＧ／Ｌ（丁○○
    酒醉駕車之部分業經以簡易判決處刑）之情形下，仍駕駛上開自用小客車，且因
    受酒精影響，轉彎半徑過大，致在該轉彎處未靠右行駛，反偏左而駛入對向車道
    ，適有丙○○駕駛車牌號碼Ｌ６２—１２５號重型機車，對向駛至，丁○○所駕
    駛之自用小客車左前車頭因而撞擊丙○○所駕駛之重型機車車頭，丙○○人車倒
    地，受有頭部外傷併多處撕裂傷及擦傷、右髖骨粉碎性骨折等傷害。
二、案經丙○○訴由屏東縣警察局恆春分局報請臺灣屏東地方法院檢察署檢察官偵查
    起訴。
    理  由
一、訊據被告對右揭事實坦承不諱，核與告訴人丙○○之指述相符，復有告訴人之傷
    單二紙、道路交通事故調查報告表、現場道路狀況及雙方車損情形照片十六張在
    卷可稽，被告犯行明確，應依法論科。
二、核被告所為，係犯刑法第二百八十四條第一項前段之過失傷害罪。查被告前因侵
    占罪，經台灣台南地方法院判處有期徒刑五月，於民國九十一年九月十三日執行
    完畢，有卷附被告全國前案紀錄表可稽，其受有期徒刑之執行完畢，五年內再犯
    有期徒刑以上刑之罪，為累犯，應依法加重其刑。又被告酒醉駕車，致人受傷，
    應依道路交通管理處罰條例第八十六條遞加重其刑。
三、原審據以論罪科刑，固非無見，惟查原判決認：被告肇事後，未被有偵查權限之
    機關發覺前，即主動向前往處理之員警承認肇事，並接受偵查審判，有車禍現場
    處理報告一紙在卷可按，為對未發覺之犯罪自首，應依刑法第六十二條前段，減
    輕其刑云云。惟查被告於將傷者送醫後，警察未至醫院前，即離開告訴人就醫之
    南門醫院，嗣警到院後，告訴人之友人乙○○、車禍現場目擊者林坤玟告知警方
    肇事者為被告，警方乃循線至被告家等待被告回家，被告顯非對未發覺之犯罪自
    首等情，業據證人乙○○、林坤玟於本院審理中結證明確（另證人即警員甲○○
    並非親至醫院查詢車禍狀況之人，其證述非親身經歷之事實，為傳聞證據，其所
    言又與親在醫院之證人乙○○、林坤玟證述不符，顯非可採，附此敘明），並為
    被告所不爭執，是被告尚無從依刑法第六十二條前段之規定減輕其刑，原審此部
    分之認定顯有未洽。另被告現已與告訴人達成民事和解，有和解書一紙在卷足憑
    ，此部分亦為原審漏未審酌，故檢察官及被告上訴意旨指摘原判決不當，均為有
    理由，自應由本院將原判決撤銷改判。爰審酌被告犯後主動將傷者送醫，已坦認
    犯行，態度良好，且被告於肇事後，業已與告訴人達成民事和解等一切情狀，量
    處如主文第二項所示之刑，並諭知易科罰金之折算標準。
據上論斷，應依刑事訴訟法第四百五十五條之一第一項、第三項、第三百六十九條第
一項前段、第三百六十四條，道路交通管理處罰條例第八十六條，刑法第二百八十四
條第一項前段、第四十七條、第四十一條第一項、罰金罰鍰提高標準條例第一條前段
、第二條，判決如主文。
本案經檢察官戊○○到庭執行職務
中      華      民      國      九十三    年    十二    月    　十六    日
                                     臺灣屏東地方法院刑事第六庭
                                         審判長法  官  石家禎
                                               法  官  林柏泓
                                               法  官  林家聖
右正本證明與原本無異。
如不服本判決應於收受本判決送達後十日內向本院提出上訴書狀，其未敘述上訴理由
者，並得於提起上訴後十日內向本院補提理由書狀（均須按他造當事人之人數附繕本
 ）「切勿逕送上級法院」
                                               書記官  魏慧夷
中      華      民      國      九十三    年    十二    月    　十六    日
附錄本判決論罪之法條：
刑法二百八十七條第一項前段
因過失傷害人者，處六月以下有期徒刑、拘役或五百元以下罰金。
